臺灣臺中地方法院宣示判決筆錄　　　　100年度交易字第327號
公　訴　人　臺灣臺中地方法院檢察署檢察官
被　　　告　王家鴻
上列被告因公共危險等案件，經檢察官提起公訴（99年度偵字第
17672號）後，聲請改依協商程序而為判決，本院裁定進行認罪
協商程序，於中華民國100年5月12日下午4時整，在本院第10法
庭宣示判決，出席職員如下：
　　　法　官　廖慧如
　　　書記官　張宏清
　　　通　譯　楊文瑲
法官起立朗讀判決主文、犯罪事實要旨、處罰條文、附記事項及
告以上訴限制、期間並提出上訴狀之法院，且諭知記載其內容：
一、主    文：
    王家鴻犯過失傷害致人重傷罪，處有期徒刑拾月。又犯不能
    安全駕駛動力交通工具罪，處有期徒刑參月。應執行有期徒
    刑壹年。
    緩刑伍年。緩刑期間付保護管束。並應向被害人陳江德支付
    新臺幣貳佰伍拾萬元之損害賠償（不含強制責任險），其中
    新臺幣壹佰伍拾萬元應於民國壹佰年拾月參拾壹日以前支付
    ，其餘壹佰萬元應自民國壹佰年肆月伍日起至民國壹佰零肆
    年伍月伍日止，於每月伍日以前支付新臺幣貳萬元，若有任
    何一期未履行，視為全部到期。另應於民國壹佰零壹年陸月
    參拾日以前向指定之政府機關、政府機構、行政法人、社區
    或其它符合公益目的之機構或團體，提供陸拾小時之義務勞
    務。
二、犯罪事實要旨：
    王家鴻於民國99年7月24日下午1時許，在臺中縣沙鹿鎮（現
    改制為臺中市沙鹿區）「成都餐廳」內，飲用威士忌酒加水
    ，迄至同日下午2時30許，已達不能安全駕駛動力交通工具
    程度，竟即駕駛車牌號碼LV-8155號自小客車上路，並沿臺
    中縣梧棲鎮（現改制為臺中市梧棲區○○○路由東向西方向
    行駛。而於同日下午3時37分許，行經大智路與港埠路口時
    ，見路旁有親戚而向右欲路邊停車時，應注意車前狀況及兩
    車併行之間隔，並隨時採取必要之安全措施；另變換車道時
    ，應讓直行車先行，並注意安全距離；且當時現場天氣晴、
    日間自然光線、柏油路面、路面乾燥、無缺陷、無障礙物、
    視距良好，並無不能注意之情事，竟未注意而自後追撞陳姜
    玉枝所騎乘之車牌號碼SQE-952號輕型機車及陳江德騎乘之
    車牌號碼SPE-403號輕型機車，致陳姜玉枝受有雙手、雙腳
    擦傷（陳姜玉枝就過失傷害部分，撤回告訴，另經臺灣臺中
    地方法院檢察署檢察官為不起訴處分）；致陳江德受有第3
    至第7節頸椎脊髓損傷，合併四肢癱瘓及呼吸衰竭，長期呼
    吸器使用依賴等多重身體機能毀敗且於身體健康有重大不治
    之重傷害。王家鴻在負責犯罪偵查之臺中市政府警察局（改
    制前之臺中縣警察局，下同）清水分局員警發覺本件車禍前
    ，即主動托人電話報警，並已報名肇事人姓名、地點、請警
    方前往處理之旨，而願接受裁判，遂為警查悉上情（詳警卷
    第20頁之交通事故肇事人自首情形紀錄表）。經警前往現場
    處理，於同日下午4時17分許，測得王家鴻呼氣酒精濃度達
    每公升0.47毫克，推估其開始駕車上路時呼氣酒精濃度應達
    每公升0.58毫克。案經陳黃月子（即陳江德之妻；陳黃月子
    刻正向本院家事法庭聲請監護宣告案件中）訴由臺中市政府
    警察局清水分局報請臺灣臺中地方法院檢察署檢察官偵查起
    訴。
三、處罰條文：
    刑法第284條第1項後段、第185條之3、第62條前段、第51條
    第5款、第74條第1項第1款、第2項第3款、第5款、第93條第
    1項第2款，道路交通安全處罰條例第86條第1項。
四、附記事項：
（一）查被告王家鴻未曾因故意犯罪受有期徒刑以上刑之宣告，
      有臺灣高等法院被告前案紀錄表在卷可按，被告雖一時失
      慮，致罹本案，惟其年紀甚輕，始終坦承犯行，深具悔意
      ，且業與告訴人陳黃月子就如何賠償被害人陳江德達成共
      識（詳本院卷第19頁審判筆錄、第22頁訊問筆錄），信被
      告歷經本案偵、審程序之教訓，當知警惕而無再犯之虞，
      故所宣告之刑以暫不執行為宜，爰併予宣告緩刑五年，並
      將其允諾之賠償條件列為緩刑條件，以兼顧被害人陳江德
      之權益並期勉被告王家鴻自新。是命被告王家鴻應向被害
      人陳江德支付新臺幣（下同）250萬元之損害賠償（不含
      強制責任險），其中150萬元應於100年10月31日以前支付
      ，其餘100萬元應自100年4月5日起至104年5月5日止，於
      每月5日以前支付2萬元，若有任何一期未履行，視為全部
      到期。
（二）另就其犯不能安全駕駛動力交通工具罪部分，因被告法治
      觀念尚有不足，為使其於緩刑中知法守法，及對社會有所
      彌補，爰併依刑法第74條第2項第5款之規定，命被告應向
      指定之政府機關、政府機構、行政法人、社區或其他符合
      公益目的之機構或團體，提供60小時之義務勞務，期能使
      被告於義務勞務之過程中，明瞭其行為對社會所造成之損
      害，以資警惕，並依刑法第93條第1項第2款規定，諭知被
      告於緩刑期間付保護管束。
（三）依刑法第74條第4項之規定，上開關於賠償被害人損害之
      負擔得作為民事強制執行名義；又依同法第75條之1第1項
      第4款之規定，若其違反上開負擔情節重大者，得撤銷其
      緩刑宣告。本院盼被告王家鴻能記取本次教訓，深切反省
      ，戒慎恐懼，確實履行支付被害人陳江德賠償金之處置，
      並遵期履行義務勞務，珍惜自新之機會，萬勿再犯為幸。
五、協商判決除有刑事訴訟法第455條之4第1項第1款於本訊問程
    序終結前，被告撤銷協商合意或檢察官撤回協商聲請者；第
    2款被告協商之意思非出於自由意志者；第4款被告所犯之罪
    非第455條之2第1項所定得以協商判決者；第6款被告有其他
    較重之裁判上一罪之犯罪事實者；第7款法院認應諭知免刑
    或免訴、不受理者情形之一，及違反同條第2項「法院應於
    協商合意範圍內為判決；法院為協商判決所科之刑，以宣告
    緩刑或二年以下有期徒刑、拘役或罰金為限」之規定者外，
    不得上訴。
六、如有上開可得上訴情形，得自收受宣示判決筆錄送達之日起
    10日內，向本院提出上訴書狀，上訴於第二審法院。又上訴
    書狀如未敘述理由，應於上訴期間屆滿後20日內補提理由書
    於本院。
中    華    民    國    100    年    5    月    12    日
                    臺灣臺中地方法院刑事第十庭
                                  書記官  張宏清
                                  法  官  廖慧如
上為正本係照原本作成
                                  書記官  張宏清
中    華    民    國    100    年    5    月    12    日